【裁判字號】    98,訴,3238
【裁判日期】    981022
【裁判案由】    毒品危害防制條例
【裁判全文】
臺灣板橋地方法院刑事判決              98年度訴字第3238號
公  訴  人  臺灣板橋地方法院檢察署檢察官
被      告  甲○○
上列被告因違反毒品危害防制條例案件，經檢察官提起公訴（98
年度毒偵字第5199號），被告於準備程序中就被訴事實為有罪之
陳述，經本院合議庭裁定由受命法官獨任進行簡式審判程序，判
決如下：
    主  文
甲○○施用第一級毒品，累犯，處有期徒刑壹拾月。扣案之第一
級毒品海洛因壹包（驗餘淨重零點零玖柒玖公克）沒收銷燬；盛
裝上開第一級毒品海洛因之包裝袋壹只沒收。
    事  實
一、甲○○曾於民國93年間，因竊盜案件，經本院以93年度簡上
    字第316 號判處有期徒刑6 月確定，於94年6 月29日執行完
    畢；復於94年間，因竊盜案件，經臺灣桃園地方法院以94年
    度易字第159 號判處有期徒刑1 年確定；再因竊盜案件，經
    本院以94年度簡上字第744 號判處有期徒刑4 月確定；上開
    2 罪接續執行，於96年2 月13日縮短刑期假釋出監並付保護
    管束，雖嗣經撤銷假釋，惟經本院以96年度聲減字第7283號
    裁定將上開2 罪各減刑為有期徒刑6 月及2 月確定後，已無
    殘刑，於96年7 月16日中華民國九十六年罪犯減刑條例生效
    施行之日執行完畢。又於96年間，因施用毒品案件，經本院
    以96年度毒聲字第518 號裁定送勒戒處所觀察、勒戒後，認
    有繼續施用毒品之傾向，再由本院以96年度毒聲字第971 號
    裁定令入戒治處所施以強制戒治，嗣於97年2 月29日強制戒
    治執行完畢釋放，並經臺灣板橋地方法院檢察署檢察官以97
    年度戒毒偵字第169 號為不起訴處分確定。詎甲○○猶不知
    悔改，基於施用第一級毒品海洛因之犯意，於98年7 月14日
    中午某時，在臺北縣三峽鎮○○路100 之6 號5 樓之3 住處
    ，將海洛因加水稀釋後以針筒注射之方式，施用海洛因1 次
    。嗣於98年7 月15日10時40分許，在臺北縣三峽鎮○○街12
    號前為警查獲，並扣得海洛因1 包（驗餘淨重0.0979公克）
    ，經警採集其尿液檢體送驗後呈現嗎啡及可待因陽性反應，
    始悉上情。
二、案經臺北縣政府警察局三峽分局移送臺灣板橋地方法院檢察
    署檢察官偵查起訴。
    理  由
一、本案被告徐福雄所犯係死刑、無期徒刑、最輕本刑為3 年以
    上有期徒刑以外之罪，其於準備程序中就前揭被訴事實均為
    有罪之陳述，經受命法官告知簡式審判程序之旨，並聽取其
    與公訴人之意見後，本院認無不得或不宜改依簡式審判程序
    進行之情事，依刑事訴訟法第273 條之1 第1 項、第284 條
    之1 規定，裁定本案由受命法官獨任進行簡式審判程序；且
    依刑事訴訟法第273 條之2 及第159 條第2 項規定，不適用
    傳聞法則有關限制證據能力之相關規定，均合先敘明。
二、上揭犯罪事實，業據被告於本院審理時自白不諱，且被告為
    警查獲後，經警採集其尿液檢體送驗，由臺灣檢驗科技股份
    有限公司以酵素免疫分析法（EIA ）初步檢驗，呈現鴉片類
    陽性反應，再以氣相層析質譜儀法（GC/MS ）確認檢驗，亦
    呈現嗎啡及可待因陽性反應等情，有該公司於98年7 月30日
    所出具報告編號UL/2009/70621 號濫用藥物檢驗報告、臺北
    縣政府警察局三峽分局查獲毒品危害防制條例案姓名對照表
    各1 份在卷可稽（見偵查卷宗第15、50頁）；至扣案之白色
    粉末1 包，經送交通部民用航空局航空醫務中心鑑定，認實
    稱毛重0.3010公克（含1 袋），淨重0.1010公克，取樣0.00
    31公克，餘重0.0979公克，檢出含有海洛因之成分等節，有
    該中心航藥鑑字第0983741 號毒品鑑定書1 紙附卷可考（見
    偵查卷宗第51頁）；復有上開海洛因1 包扣案可資佐證，足
    徵被告任意性之自白與事實相符，應堪採信。再被告前於96
    年間，因施用毒品案件，經本院以96年度毒聲字第518 號裁
    定送勒戒處所觀察、勒戒後，認有繼續施用毒品之傾向，再
    由本院以96年度毒聲字第971 號裁定令入戒治處所施以強制
    戒治，嗣於97年2 月29日強制戒治執行完畢釋放，並經臺灣
    板橋地方法院檢察署檢察官以97年度戒毒偵字第169 號為不
    起訴處分確定等情，亦有臺灣高等法院被告前案紀錄表1 份
    存卷可參，足認被告係於上述強制戒治執行完畢釋放後5 年
    內為本案施用毒品犯行，自應依毒品危害防制條例第23條第
    2 項規定，依法追訴、處罰。本案事證明確，被告犯行洵堪
    認定，應依法論科。
三、按海洛因係毒品危害防制條例第2 條第2 項第1 款所明定之
    第一級毒品。是核被告甲○○所為，係犯毒品危害防制條例
    第10條第1 項之施用第一級毒品罪。被告施用海洛因前後，
    持有海洛因之低度行為，為施用之高度行為所吸收，不另論
    罪。被告有上述事實欄所載之科刑及執行紀錄，此觀卷附臺
    灣高等法院被告前案紀錄表1 份即明，其於受有期徒刑之執
    行完畢後，5 年以內故意再犯本件有期徒刑以上之罪，為累
    犯，應依刑法第47條第1 項規定加重其刑。爰審酌被告曾因
    施用毒品案件，經觀察、勒戒及強制戒治執行完畢釋放，並
    獲得不起訴處分之寬典（見卷附臺灣高等法院被告前案紀錄
    表），猶不知悔改，而再犯本件施用第一級毒品罪，顯見其
    戒除毒癮之意志薄弱，惟其施用毒品係自戕行為，對他人法
    益尚無具體危害，兼衡被告之品行、智識程度、生活狀況、
    犯罪之動機、目的、手段、坦承犯行之犯罪後態度等一切情
    狀，量處如主文所示之刑。
四、扣案之海洛因1 包（驗餘淨重0.0979公克），為本案查獲之
    第一級毒品，應依毒品危害防制條例第18條第1 項前段規定
    宣告沒收銷燬（因鑑定所需而取樣耗用之0.0031公克部分，
    既已滅失，自毋庸為沒收銷燬之諭知，併此敘明）；至扣案
    用以盛裝上開海洛因之包裝袋1 只，於鑑定時既可與海洛因
    分別秤重，足證可與海洛因析離，且係用於包裹毒品，防其
    裸露、潮濕，便於持有、攜帶與施用，係被告所有供犯罪所
    用之物，業據其於警詢時及偵查中均供明在卷（見偵查卷宗
    第4 頁反面、第45頁），爰依刑法第38條第1 項第2 款規定
    ，併予宣告沒收。
據上論斷，應依刑事訴訟法第273 條之1 第1 項、第299 條第1
項前段，毒品危害防制條例第10條第1 項、第18條第1 項前段，
刑法第11條前段、第47條第1 項、第38條第1 項第2 款，判決如
主文。
本案經檢察官張世聰到庭執行職務。
中    華    民    國    98    年    10    月    22    日
                  刑事第九庭    法  官    賴彥魁
上列正本證明與原本無異。
如不服本判決，應於判決送達後10日內，向本院提出上訴書狀，
並應敘述具體理由；其未敘述上訴理由者，應於上訴期間屆滿後
20日內向本院補提理由書（均須按他造當事人之人數附繕本），
「切勿逕送上級法院」。
                                書記官    楊文祥
中    華    民    國    98    年    10    月    22    日
附錄本案論罪科刑法條全文：
毒品危害防制條例第10條
施用第一級毒品者，處6 月以上5 年以下有期徒刑。
施用第二級毒品者，處3 年以下有期徒刑。


司法院資訊處製作；財團法人民間司法改革基金會備份。
